【裁判字號】    95,簡,2977
【裁判日期】    950529
【裁判案由】    贓物
【裁判全文】
臺灣高雄地方法院刑事判決              95年度簡字第2977號
聲  請  人  臺灣高雄地方法院檢察署檢察官
被      告  甲○○
上列被告因贓物案件，經檢察官聲請以簡易判決處刑（95年度偵
字第9802號），本院判決如下：
    主  文
甲○○故買贓物，處有期徒刑月，如易科罰金，以佰元折算
壹日。
    事實及理由
一、本件犯罪事實及證據，均引用檢察官聲請簡易判決處刑書之
    記載（如附件）；另補充證據理由如下「被告雖以書狀辯稱
    ：本件係因其配合警員之偵查，主動提供可疑之販售手機供
    警查證，員警查證後，始確定劉有進所販售之手機係他人失
    竊之贓物云云置辯，惟查，證人劉有進業於95年3 月17日偵
    查中具結證稱：甲○○並未要求出示來源證明，曾有2 、3
    次去賣時，問過我有沒有問題，我只說是朋友的，其他的都
    沒有問直接就收購了，94年5 月8 日我一天拿2 支去賣，他
    也沒有問來源，也沒有問為何我有那麼多手機可以賣他等語
    〔見95年度他字第1484號偵查卷第26 -27頁〕案，而觀被告
    向劉有進收購手機時間自94年5 月23日至94年9 月23日止，
    期間長達6 個月之久，而收購之手機，並業經轉售予他人，
    有被告於94年11月16日製作警詢筆錄可按及被告收購係爭手
    機之買賣契約書在卷可佐；果被告直覺係有問題之手機，何
    以長達6 個月之久，而未即時報請員警偵辦，追緝竊嫌，再
    被告如既已知收購之手機可疑為贓物，並預配合員警偵查，
    何以於收購後，即速將所購手機轉賣一空！是被告雖在員警
    前往該店探詢可疑手機之時，提供相關收購之買賣契約等資
    料供員警查核，惟其既已知悉向劉有進收購之手機為贓物，
    而仍以高價購買，所為故買贓物之犯行，已洵可認定自明。
    」
二、核被告甲○○所為，係犯刑法第349 條第2 項之故買贓物罪
    。爰審酌被告故買贓物，增加被害人回復失物之困難，且助
    長不法財產犯罪盛行，所為實有不該，另衡量其收受之贓物
    價值，及其犯後否認犯行，尚無悔意等一切情狀，量處如主
    文所示之刑，並諭知易科罰金之折算標準。
三、依刑事訴訟法第449 條第1 項、第3 項、第454 條第2 項，
    刑法第349 條第2 項、第41條第1 項，罰金罰鍰提高標準條
    例第1 條前段、第2 條，逕以簡易判決處刑如主文。
四、如不服本判決，得自收受送達之日起10日內，向本院提起上
    訴。
中    華    民    國    95    年    5     月    29    日
                  高雄簡易庭    法  官  陳銘珠
以上正本證明與原本無異。
中    華    民    國    95    年    5     月    29    日
                                書記官  黃美玲
附錄本判決論罪之法條：
中華民國刑法第349條
收受贓物者，處 3 年以下有期徒刑、拘役或 500 元以下罰金。
搬運、寄藏、故買贓物或為牙保者，處 5 年以下有期徒刑、拘役
或科或併科 1 千元以下罰金。
因贓物變得之財物，以贓物論。


司法院資訊處製作；財團法人民間司法改革基金會備份。
